【裁判字號】    99,訴緝,44
【裁判日期】    990628
【裁判案由】    常業詐欺等
【裁判全文】
臺灣臺北地方法院刑事判決              99年度訴緝字第44號
公  訴  人  臺灣臺北地方法院檢察署檢察官
被      告  卯○○
選任辯護人  景玉鳳律師
            林哲健律師
            沈建宏律師
上列被告因常業詐欺等案件，經檢察官提起公訴（95年度偵字第
2067號），因被告於本院準備程序中就被訴事實為有罪之陳述，
經本院合議庭裁定改行簡式審判程序，並判決如下：
    主  文
卯○○連續幫助共同意圖為自己不法之所有，以詐術使人將本人
之物交付為常業，處有期徒刑捌月，減為有期徒刑肆月，如易科
罰金，以銀元佰元即新臺幣玖佰元折算壹日。
    事  實
一、卯○○經營址設於臺北市○○○路○段一四八號之洪聲通訊
    行，對申辦門號之過程及用途均甚為熟稔，因與林繼濂(經
    本院另以九十五年度訴字第七三八號判決判處有期徒刑三年
    六月，經臺灣高等法院九十九年度上訴字第二六二號判決駁
    回上訴）熟識，對於林繼濂以高價向其收購大量行動電話門
    號係作為詐騙電話使用，有所了解，竟為圖轉售行動電話門
    號賺取價差之私利，基於幫助常業詐欺之概括犯意，將其向
    俗稱「蟑螂」之人，以新臺幣（以下同）五百元至八百元不
    等代價所收購來路不明之行動電話卡，於民國九十四年九月
    間至同年十二月間，將正確數目不詳之行動電話門號ＳＩＭ
    卡以每張新臺幣（以下同）一千三百元至一千五百元之價格
    ，售予林繼濂，並由張香君（經本院另以九十五年度訴字第
    七三八號判決判處有期徒刑二年確定）前往上開通訊行向卯
    ○○拿取行動電話門號ＳＩＭ卡。嗣林繼濂、張香君、朱棋
    景(經本院另以九十五年度訴字第七三八號判決判處有期徒
    刑一年十月，經臺灣高等法院九十九年度上訴字第二六二號
    案件判決駁回上訴）與綽號「師傅」之不詳姓名成年男子，
    即共同基於意圖為自己不法所有之犯意聯絡，恃詐欺取財為
    主要經濟來源之為常業，及基於偽造私文書以行使之概括犯
    意聯絡，自九十四年六月十五日起至同年十二月二十三日止
    ，推由張香君以「杜連發」、「張志清」、「李棟發」等人
    之名義，分別在臺北市○○路四八巷二號二樓、臺北縣板橋
    市○○街五七巷一號五樓、臺北縣板橋市○○○路八號十樓
    二七室及由林繼濂於臺北縣板橋市○○路○段一七四巷一六
    六弄二０號五樓等地點承租房屋，由張香君在上開其所承租
    之房屋租賃契約書上偽簽「杜連發」、「張志清」與「李棟
    發」之署押，足生損害於杜連發、張志清與李棟發，林繼濂
    與張香君，再由「師傅」提供ＧＳＭ模組（數位式行動通訊
    電路中繼器，一臺可插入行動電話ＳＩＭ卡一張，簡稱節費
    器，林繼濂等稱之為小白，其序號詳如附表一）、閘道器（
    作為節費器與ＡＤＳＬ之間的轉換器）等設備，自臺中等地
    點寄給林繼濂，在上開設備上標明操作安裝之程序，由林繼
    濂依指示自行組裝，林繼濂再推由張香君在上開地點租用中
    華電信股份有限公司（下稱中華電信公司）之固定式ＩＰ的
    ＡＤＳＬ服務，在節費器上插入冒名申辦之臺灣行動電話Ｓ
    ＩＭ卡，並連接中華電信公司之ＡＤＳＬ數據機上網，而在
    上開各址先後架設供詐騙集團使用之轉接詐騙電話之九０一
    至九０五號機房，以每線每月一萬元之代價出租予真實姓名
    年籍均不詳，綽號「陳小姐」（後改名「顏小姐」）、「船
    長」、「福哥」、「太子」等多個詐騙集團使用，再由「師
    傅」負責設定對應之大陸詐騙電話，林繼濂每線每月可分得
    二千元，「師傅」每線分得八千元。如此，於被害人依詐騙
    集團指示回撥詐騙電話時，即可直接轉接至位在大陸的詐騙
    集團人員，以取信被害人，而由該等詐騙集團以如附表二之
    詐騙方式，使廖秀綢等人陷於錯誤，進而依詐騙集團成員指
    示進行轉帳匯款或設定語音轉帳後由詐騙集團成員自行轉帳
    至詐騙集團成員指定之帳戶內，再加以提領款項，而受有損
    害（詳細詐騙方式、詐騙金額，均詳如附表二所示）。而因
    上開機房線路所插入之行動電話門號常遭斷話，林繼濂遂另
    向詐騙集團收取每個行動電話門號三千元之費用，而以每個
    行動電話二千至二千五百元不等代價，由張香君提供冒名申
    辦之門號，並負責抽換上開九０一至九０五號機房行動電話
    ＳＩＭ卡，張香君復以每個行動電話門號五百元代價，嗣改
    為每個月一萬元底薪，每個行動電話門號另計五百元代價，
    委由被告朱棋景抽換上開機房行動電話ＳＩＭ卡，林繼濂並
    請該等詐騙集團客戶匯錢至林繼濂先後提供之戶名陳威豪，
    中國信託商業銀行土城分行（下稱中國信託銀行），帳號為
    0000000000000號帳戶，及戶名葉斯桓，臺北
    富邦商業銀行保生分行（下稱臺北富邦銀行），帳號為00
    0000000000號帳戶，作為接受詐騙集團匯入租用
    線路及申辦卡片費用使用。
二、案經臺灣臺北地方法院檢察署檢察官指揮內政部警政署電信
    警察隊第一中隊及臺北市憲兵隊報告臺灣臺北地方法院檢察
    署檢察官偵查起訴，卯○○於準備程序進行中就被訴事實為
    有罪之陳述，經合議庭裁定改行簡式審判程序。
    理  由
一、前揭事實，業據被告卯○○迭於本院準備程序中及審理時坦
    承不諱（見本院九十九年度訴緝字第四四號卷第二四頁至第
    四四頁、第五六頁至第七三頁），並經證人即共同被告林繼
    濂、張香君分別於本院審理時具結證述（見本院九十五年度
    訴字第七三八號卷(二)第三六頁至第五六頁）明確，且證人即
    臺北市○○路二號二樓之出租人林瑞庭、臺北縣板橋市○○
    ○路八號十樓二七室之出租人胡敏鈺亦分別於警詢時證述（
    見內政部警政署電信警察隊第一中隊刑事偵查卷《下稱警卷
    》(一)第二五五頁至第二六一頁）綦詳，並有共同被告張香君
    、朱棋景九十四年十一月十八日八時三十五分、十五時二十
    九分五十九秒、共同被告林繼濂、張香君九十四年十一月十
    八日十七時十一分九秒、二十一時十六分四秒、九十四年十
    一月二十日十一時二十分五十二秒、九十四年十一月二十八
    日十八時三十二分五十四秒、九十四年十二月十二日十八時
    三十五分五秒、共同被告林繼濂、朱棋景九十四年十二月二
    十二日二十時三分十一秒之通訊監察譯文在卷（見警卷(三)
    第六四頁至第六五頁、第六八頁至第六九頁、第七三頁第九
    一頁、第九七頁、第一七八頁）可稽，復有前開臺北縣板橋
    市○○○路八號十樓二十七室租賃契約書、臺北富邦銀行九
    十五年二月三日（九五）北富銀保字第０一三號函檢送戶名
    葉斯桓000000000000號帳戶自九十四年十月十
    一日起至九十五年一月十八日止之交易明細等件（見臺灣臺
    北地方法院檢察署九十五年度偵字第二０六七號偵查卷(二)第
    三至十頁）及扣案之上開戶名葉斯桓帳號00000000
    00000000號臺北富邦銀行金融卡一張（見同上偵查
    卷(一)第二０三頁）在卷可佐。
二、而上開九０一至九０五號機房之設備業經共同被告林繼濂嗣
    因故與「師傅」拆夥後，將之搬至臺北縣板橋市○○○路○
    段一八０巷八號四樓之址重新架設八０一至八０六號機房後
    ，而經警於上址查獲，並扣得如附表五編號一至編號十一，
    編號十五至編號二十一等物，其中ＧＳＭ模組（即數位式行
    動通訊電路中繼器，一臺可插入行動電話ＳＩＭ卡一張，簡
    稱節費器，共同被告林繼濂等稱之為小白）共九十五台，其
    序號詳如附表一，為共同被告林繼濂等人所不爭執，並有該
    等機器設備及機房所使用之行動電話一支、行動電話門號Ｓ
    ＩＭ卡八張等物扣案可佐（見同上偵查卷(一)第二一九頁至第
    二二一頁）及該等扣案物品照片五四張在卷可稽（見同上偵
    查卷(五)第二六０頁至第二八六頁）。
三、又，附表二所示被害人於附表二所示時間，遭詐騙集團分別
    以冒稱地方法院、地方法院檢察署、警政機關名義，謊稱其
    帳戶因遭詐騙集團冒用而凍結，須匯款一定數額方能解除凍
    結，或謊稱其因開庭未到即將通緝，要其辦理語音轉帳或設
    定語音轉帳功能等，或以市場調查、中獎、信用卡遭盜刷為
    名義等詐欺方式，致該等被害人陷於錯誤，依指示分別設定
    語音轉帳功能或直接轉帳、匯款、存款至該等詐騙集團成員
    指定之帳戶內，並旋遭逕行轉出被害人帳戶或由詐騙集團車
    手領出等情（詳細被害人姓名、詐騙時間、詐騙方式、詐騙
    金額等，均詳如附表二所示，其中被害人己○○等人察覺有
    異，並未轉帳、匯款），業據附表二所示被害人寅○○等人
    分別於警詢時證述、偵查中檢察官訊問時具結證述甚詳，復
    有附表二所示被害人寅○○等人之一六五報案資料、報案三
    聯單、帳戶資料、存摺影本、匯款單影本等件附卷可稽，且
    該等被害人所述，經比對渠等通聯紀錄與附表一扣案之小白
    之序號（比對一致之小白序號，詳如附表一之一所示）互核
    相符，有該等通聯紀錄（見本院九十五年度訴字第七三八號
    卷(三)第四頁至第一三頁、第一九頁至第二０頁反面、第二六
    頁至第二八頁、第三四頁反面至第四一頁、第四八頁反面至
    第五九頁）在卷可稽，而被害人戊○○、丑○○部分則有渠
    等與詐騙集團之通聯譯文在卷（見警卷(三)第一六六頁至第一
    七一頁、第二四二頁至第二四三頁）可佐，堪認附表二所示
    被害人確遭共同被告林繼濂所組之詐欺集團以上揭方式行騙
    無訛。
四、綜上所述，本件事證明確，被告犯行明確，洵堪認定，應予
    依法論科。
五、論罪科刑部分：
 (一) 新舊法比較：
    按被告行為後，刑法部分條文業於九十四年一月七日修正，
    同年二月二日經總統令公布，並自九十五年七月一日起施行
    。修正後刑法第二條第一項規定：「行為後法律有變更者，
    適用行為時之法律。但行為後之法律有利於行為人者，適用
    最有利於行為人之法律。」此條規定與刑法第一條罪刑法定
    主義契合，係規範行為後法律變更所生新舊法律比較適用之
    準據，是刑法第二條本身雖經修正，尚無比較新舊法之問題
    ，應一律適用裁判時之現行刑法第二條以決定適用之刑罰法
    律。又本次修正涵蓋之範圍甚廣，故比較新舊法時，應就罪
    刑有關之共犯、未遂犯、想像競合犯、牽連犯、連續犯、結
    合犯，以及累犯加重、自首減輕暨其他法定加減原因（如身
    分加減）與加減例等一切情形，綜其全部罪刑之結果而為比
    較（最高法院九十五年度第八次刑事庭會議決議可資參照）
    。經查：
  1.按修正前刑法第三百四十條之常業詐欺罪，其性質上屬多數
    行為之集合犯，即學理上所稱之實質一罪，於法律上則將之
    擬制為一罪論處；惟刑法修正後，常業詐欺罪因配合刑法第
    五十六條連續犯規定之刪除，亦已一併刪除，依修正後之刑
    法，就被告等人之個別詐欺行為有可能須分別論以刑法第三
    百三十九條之普通詐欺罪、併合處罰，本件經比較新舊法之
    結果，適用新法顯較不利於被告卯○○，自應適用舊法關於
    常業詐欺罪之規定，以為論處。又修正前刑法第三百四十條
    常業詐欺罪及刑法第三百三十九條普通詐欺罪均定有罰金刑
    ，依修正後刑法施行法第一條之一，雖改以新臺幣為罰金之
    單位並提高三倍（常業詐欺罪於八十八年曾經修正，罰金修
    正為銀元五萬元），惟因修正前之罰金單位為銀元，與新臺
    幣之折算比例為三比一，就罰金之最高額而言，實與修正前
    罰金之最高額相同，惟罰金之最低額部分，因刑法第三十三
    條第五款業經修正，修正前依罰金罰鍰提高標準條例第一條
    前段規定提高十倍，則罰金最低額由銀元十元即為新臺幣三
    十元以上，提高為新臺幣一千元以上，並以百元為單位，因
    而以修正前之法律對被告卯○○較為有利。
  2.修正前刑法第二十八條規定：「二人以上共同實施犯罪之行
    為者，皆為正犯」，修正後刑法第二十八條則規定：「二人
    以上共同實行犯罪之行為者，皆為正犯」。其中「實施」一
    語，涵蓋陰謀、預備、著手及實行之概念在內，其範圍較廣
    ，而「實行」則著重於直接從事構成犯罪事實之行為，其範
    圍較狹，是修正後刑法共同正犯之範圍已有限縮，共同正犯
    之範圍既因此而有變動，自屬犯罪後法律有變更，而非僅屬
    純文字修正，應有新舊法比較適用之問題（參照最高法院九
    十六年度臺上字第九三四號判決意旨）。本件被告卯○○所
    幫助之共同被告林繼濂、張香君、朱棋景等詐欺集團成員之
    犯罪行為，依新舊法均成立共同正犯，適用修正後之刑法第
    二十八條規定並無較有利於共同被告林繼濂、張香君、朱棋
    景等詐欺集團成員。
  3.刑法第五十六條連續犯之規定業於九十四年二月二日修正刪
    除，並於九十五年七月一日施行。是於新法修正施行後，被
    告之數犯罪行為，即須分論併罰。此刪除雖非犯罪構成要件
    之變更，但顯已影響行為人刑罰之法律效果，自屬法律有變
    更，依新法第二條第一項規定，比較新、舊法結果，仍應適
    用較有利於被告之行為時法律即舊法論以連續犯。
  4.綜上，本件刑法修正前後之整體比較，揆諸前揭最高法院決
    議及修正後刑法第二條第一項之「從舊從輕」原則，應適用
    修正前刑法之相關規定，對被告卯○○最為有利。
 (二) 次按，刑法上之幫助犯或從犯，係指以幫助之意思，對於正
    犯資以助力，而未參與實施犯罪之行為者而言，如就構成犯
    罪事實之一部，已參與實施，即屬共同正犯（最高法院三十
    年上字第一七八一號判例、四十九年臺上字第七七號判例參
    照），關於正犯、從犯之區別，係以其主觀之犯意及客觀之
    犯行為標準，凡以自己犯罪之意思而參與犯罪，無論其所參
    與者是否係犯罪構成要件之行為，皆為正犯，其以幫助他人
    犯罪之意思而參與犯罪，其所參與者，苟係犯罪構成要件之
    行為，亦為正犯，必以幫助他人犯罪之意思而參與犯罪，其
    所參與者又為犯罪構成要件以外之行為，始為從犯。故共同
    實施犯罪行為之人，在合同意思範圍以內，各自分擔犯罪行
    為之一部，相互利用他人之行為，以達其犯罪之目的者，即
    應對於全部所發生之結果，共同負責。且共同正犯之意思聯
    絡，原不以數人間直接發生者為限，即有間接之聯絡者，亦
    包括在內（最高法院九十二年度臺上字第五四０七號判決參
    照）。本件共同被告林繼濂、張香君、朱棋景等人就上開犯
    罪事實所為參與機房設立部分，雖無直接收取附表二所示被
    害人被騙而交付之匯款，亦非直接打電話予被害人行騙之人
    ，然渠等既均明知所從事之設立上開機房設備，係為大陸詐
    騙集團轉接詐騙被害人之電話，為獲取不法利益，或共同出
    資設立機房，或負責設定轉接號碼、儲值，或負責巡視機房
    並抽換節費器即小白上遭斷話之ＳＩＭ卡等，使被害人因透
    過前揭機房之轉接誤信為真，顯然以上開所為，參與詐欺罪
    之構成要件即詐術行為之實施，而非如一般提供人頭帳戶、
    行動電話門號者，僅提供帳戶供他人匯款、提供行動電話門
    號供他人行騙之單純幫助行為，所可比擬，縱共同被告林繼
    濂、張香君、朱棋景等人僅各自分擔犯罪行為之一部分，或
    僅與部分共犯有所謀議聯繫，然既係分工合作並相互利用他
    人之行為以達犯罪目的，則於詐欺取財之合同意思範圍以內
    ，即應對全部所發生之結果，負共同正犯之責。
 (三) 再按，修正刪除前刑法第三百四十條之常業詐欺罪，係指以
    犯詐欺行為維生之事業者而言，苟恃此維生，縱其兼有其他
    工作或職業，亦足構成該條之罪（最高法院四十五年臺上字
    第一一八八號判例參照）；且常業犯係指反覆以同種類之行
    為為目的之社會活動職業性犯罪而言，凡藉該犯罪以為日常
    謀生之職業，而有事實上之表現為已足，並不以犯罪時間之
    長短為標準。再刑法第三百四十條所謂以犯第三百三十九條
    之罪為常業者，係指專以觸犯該法條之罪，為其日常生活之
    職業者而言，故該法第三百四十條為第三百三十九條犯罪之
    加重態樣，性質上屬多數行為之集合犯，法律上擬制為一罪
    ，即學理上所稱之實質上一罪。其反覆從事之多數行為相互
    間並不發生連續犯、牽連犯或想像競合犯裁判上一罪之問題
    （最高法院九十二年度臺上字第一五０一號判決、九十三年
    度臺上字第三五六０號判決參照）。本件共同被告林繼濂、
    張香君、朱棋景共同提供其電信設備與詐騙集團成員使用並
    收取費用，透過上開九０一至九０五號機房設備詐取被害人
    財物等情，已如前述，參以本件被害人眾多，且係遭有計畫
    性之詐騙手法誘使匯款，俱見該詐欺集團規模龐大，分工細
    密，應屬職業性、集團性之犯罪，而被告等人係以提供設備
    等方式獲取報酬，縱時間約自近月或數月不等，且參與時間
    犯罪久暫有別，然共同被告林繼濂、張香君、朱棋景等人既
    係以自己共同犯罪之意思，依詐騙集團指示，反覆以同種類
    之行為遂行詐欺目的之犯罪，且以該犯罪為日常謀生之職業
    ，足見均恃之為常業，而屬刑法修正前詐欺罪之常業犯甚明
    。又其等就此常業詐欺取財之犯行，有行為分擔及犯意聯絡
    ，揆諸判例意旨及前開說明，應論以共同正犯。
 (四) 又按，刑法上之幫助犯或從犯，係指以幫助之意思，對於正
    犯資以助力，而未參與實施犯罪之行為者而言，如就構成犯
    罪事實之一部，已參與實施，即屬共同正犯（最高法院三十
    年上字第一七八一號判例、四十九年臺上字第七七號判例參
    照）；申言之，現行刑法關於正犯、從犯之區別，係以其主
    觀之犯意及客觀之犯行為標準，凡以自己犯罪之意思而參與
    犯罪，無論其所參與者是否係犯罪構成要件之行為，皆為正
    犯，其以幫助他人犯罪之意思而參與犯罪，其所參與者，苟
    係犯罪構成要件之行為，亦為正犯，必以幫助他人犯罪之意
    思而參與犯罪，其所參與者又為犯罪構成要件以外之行為，
    始為從犯。本案被告卯○○所為雖可對於其所為係幫助共同
    被告林繼濂以高價向其收購大量行動電話門號係供林繼濂所
    屬之詐欺集團作為詐騙電話以遂行詐欺取財犯行得以預見，
    並存有縱幫助其等為常業詐欺取財犯行亦不違反本意之故意
    ，然被告卯○○所執行之工作並非犯罪構成要件行為，且亦
    無證據證明被告卯○○曾經由何種方式得知該詐欺集團之詳
    細犯案過程及犯罪分工模式，要難據此認定被告卯○○係以
    自己犯罪之意思而參與犯罪，並與該集團內之成員在合同意
    思範圍以內，各自分擔犯罪行為之一部，相互利用他人之行
    為，以達其犯罪之目的者，自不能就共同被告林繼濂所屬集
    團成員之常業詐欺取財犯行，強求被告卯○○共同負責，自
    應僅以幫助犯論處。是核被告卯○○之所為，係犯刑法第三
    十條第一項前段、修正前刑法第三百四十條之幫助共同常業
    詐欺取財罪。被告卯○○於九十四年九月間至同年十二月間
    ，將正確數目不詳之行動電話門號ＳＩＭ卡以每張一千三百
    元至一千五百元之價格，售予共同被告林繼濂，並由共同被
    告張香君前往上開通訊行向被告卯○○拿取該等行動電話門
    號ＳＩＭ卡，而先後多次幫助共同常業詐欺取財犯行，時間
    緊接，構成要件相同，顯係基於概括之犯意，為連續犯，應
    依修正前刑法第五十六條之規定加重其刑。其所為幫助犯行
    ，為從犯，爰依刑法第三十條第二項之規定應按正犯之刑減
    輕之，又被告卯○○同時具刑罰之加重、減輕事由，應先加
    後減之。爰審酌被告卯○○正值青壯之年，詎不思奮發進取
    ，明知詐欺集團犯案猖獗，竟僅為圖轉售行動電話門號賺取
    價差之私利而為本件犯行，致詐欺集團因此可避開司法機關
    之追緝，而冒用如附表二所示之方式，實施電話詐騙行為，
    嚴重影響國家經濟秩序及社會治安，且詐騙金額非微，受害
    民眾甚多，已造成嚴重損害，然斟酌其素行、生活狀況、犯
    罪動機、手段、參與程度，及事後於本院審理時終知坦認犯
    行之犯後態度等一切情狀，量處如主文所示之刑。又被告卯
    ○○之犯罪行為時間，係於九十六年四月二十四日之前，且
    無中華民國九十六年罪犯減刑條例所定不得減刑之情形，爰
    依同條例第二條第一項第三款規定減其宣告刑二分之一如主
    文所示，並依同條例第九條諭知易科罰金之折算標準。而關
    於易科罰金之折算標準，除刑法第四十一條第一項有所修正
    外，罰金罰鍰提高標準條例於九十五年四月二十八日修正，
    並自同年七月一日起生效施行。修正前之刑法第四十一條第
    一項前段規定：「犯最重本刑為五年以下有期徒刑以下之刑
    之罪，而受六個月以下有期徒刑或拘役之宣告，因身體、教
    育、職業、家庭之關係或其他正當事由，執行顯有困難者，
    得以一元以上三元以下折算一日，易科罰金。」，再依據修
    正前罰金罰鍰提高標準條例第二條：「依刑法第四十一條易
    科罰金或第四十二條第二項易服勞役者，均就其原定數額提
    高為一百倍折算一日；法律所定罰金數額未依本條例提高倍
    數，或其處罰法條無罰金刑之規定者，亦同。」之規定，被
    告行為時之易科罰金折算標準，應以銀元一百元、二百元、
    三百元折算一日，經折算為新臺幣後，應以新臺幣三百元、
    六百元、九百元折算一日。惟九十五年七月一日施行之刑法
    第四十一條第一項前段規定修正為：「犯最重本刑為五年以
    下有期徒刑以下之刑之罪，而受六個月以下有期徒刑或拘役
    之宣告者，得以新臺幣一千元、二千元或三千元折算一日，
    易科罰金。」，另新修正之罰金罰鍰提高標準條例則刪除原
    本第二條之規定，是以比較新舊法結果，自以舊法即修正前
    刑法第四十一條第一項前段、修正前罰金罰鍰提高標準條例
    第二條所定之易科罰金折算標準有利於被告，爰依修正前刑
    法第四十一條第一項前段、修正前罰金罰鍰提高標準條例第
    二條規定，就被告卯○○本件減刑後之刑，諭知易科罰金之
    折算標準。
 (五) 沒收部分：
  1.本案扣案如附表三編號一二至編號一四、編號二二、編號二
    四之二、編號二六、編號二九至編號三四、編號三六之一、
    編號三八、編號四十之一、編號四一之一、編號四二之二、
    編號四三、編號四四之一、之二、編號四五至編號四七、編
    號四八之二、編號四九至編號五五、編號五八至編號六０，
    均與本件犯罪犯罪事實無關，均爰不予沒收。而如附表三編
    號二三、二四之一、二五、二七、二八、四０之二、四四之
    三、之四、五六、五七所示之物及編號四八之一所示偽刻之
    印章，因與被告卯○○所涉上開犯罪事實無涉，亦均無庸於
    被告卯○○之主文項下宣告沒收之。
  2.次按，幫助犯不適用責任共同之原則，對正犯所有供犯罪所
    用或因犯罪所得之物，勿庸併為沒收之宣告（最高法院八十
    八年度臺上字第六二三四號判決參照），是扣案如附表三所
    示除上開所述以外之物，均屬共同被告即常業詐欺取財正犯
    林繼濂等人及其所屬集團成員所有之物，並非被告卯○○所
    有，故被告卯○○對該等正犯所有供犯罪所用或因犯罪所得
    之物，均不另併為沒收之宣告，附此敘明。
 (六) 又按，中華民國九十六年罪犯減刑條例已於九十六年七月十
    六日施行，其第五條規定：「本條例施行前，經通緝而未於
    中華民國九十六年十二月三十一日以前自動歸案接受偵查、
    審判或執行者，不得依本條例減刑。」係指九十六年七月十
    六日上開條例施行前經通緝，而未於同年十二月三十一日前
    自動歸案者，不得依該條例減刑；如係該條例施行後始行通
    緝者，不論是否自動歸案，均無上開不得減刑規定之適用（
    最高法院九十六年度臺非字第三三二號判決意旨參照）。查
    ，本件被告雖於上開條例施行後即九十八年十二月十日，經
    本院以九十八北院隆刑精緝字第七七六號通緝書發佈通緝，
    惟揆諸前開判決意旨，本件被告犯罪之時間既係在九十六年
    四月二十四日以前，而於該條例施行後始行通緝，不論是否
    自動歸案仍得依該條例第二條第一項第三款、第七條規定，
    減其宣告刑二分之一，爰減處如主文所示之刑，並依該條例
    第九條規定併諭知易科罰金之折算標準，併此敘明。
據上論斷，應依刑事訴訟法第二百七十三條之一條、第二百九十
九條第一項前段，刑法第二條第一項前段、修正前刑法第二十八
條、第三百四十條、第五十六條、第四十一條第一項前段，刑法
第三十條第一項、第二項前段，刑法施行法第一條之一，廢止前
罰金罰鍰提高標準條例第二條，現行法規所定貨幣單位折算新臺
幣條例第二條，中華民國九十六年罪犯減刑條例第二條第一項第
三款、第七條、第九條，判決如主文。
中    華    民    國    99    年    6    月    28     日
                        刑事第五庭  法  官  鄭昱仁
上正本證明與原本無異。
如不服本判決應於收受送達後10日內向本院提出上訴書狀，並應
敘述具體理由；其未敘述上訴理由者，應於上訴期間屆滿後20日
內向本院補提理由書（均須按他造當事人之人數附繕本）「切勿
逕送上級法院」。告訴人或被害人如對於本判決不服者，應具備
理由請求檢察官上訴，其上訴期間之計算係以檢察官收受判決正
本之日期為準。
                                    書記官  宋德華
中    華    民    國    99    年    6     月    29    日
附錄本案論罪科刑法條
修正前中華民國刑法第340條
以犯第339條之罪為常業者，處1年以上7年以下有期徒刑，得併
科5萬元以下罰金。
附表一：本案GSM模組（節費器，小白）序號：
附表一之一 ：節費器號碼（全部）
┌──┬──────────┬──┬──────────┐
│編號│ 節  費  器  號  碼 │編號│ 節  費  器  號  碼 │
├──┼──────────┼──┼──────────┤
│ 1  │00000-00000-00000   │ 49 │00000-00000-00000   │
├──┼──────────┼──┼──────────┤
│ 2  │00000-00000-00000   │ 50 │00000-00000-00000   │
├──┼──────────┼──┼──────────┤
│ 3  │00000-00000-00000   │ 51 │00000-00000-00000   │
├──┼──────────┼──┼──────────┤
│ 4  │00000-00000-00000   │ 52 │00000-00000-00000   │
├──┼──────────┼──┼──────────┤
│ 5  │00000-00000-00000   │ 53 │00000-00000-00000   │
├──┼──────────┼──┼──────────┤
│ 6  │00000-00000-00000   │ 54 │00000-00000-00000   │
├──┼──────────┼──┼──────────┤
│ 7  │00000-00000-00000   │ 55 │00000-00000-00000   │
├──┼──────────┼──┼──────────┤
│ 8  │00000-00000-00000   │ 56 │00000-00000-00000   │
├──┼──────────┼──┼──────────┤
│ 9  │00000-00000-00000   │ 57 │00000-00000-00000   │
├──┼──────────┼──┼──────────┤
│ 10 │00000-00000-00000   │ 58 │00000-00000-00000   │
├──┼──────────┼──┼──────────┤
│ 11 │00000-00000-00000   │ 59 │00000-00000-00000   │
├──┼──────────┼──┼──────────┤
│ 12 │00000-00000-00000   │ 60 │00000-00000-00000   │
├──┼──────────┼──┼──────────┤
│ 13 │00000-00000-00000   │ 61 │00000-00000-00000   │
├──┼──────────┼──┼──────────┤
│ 14 │00000-00000-00000   │ 62 │00000-00000-00000   │
├──┼──────────┼──┼──────────┤
│ 15 │00000-00000-00000   │ 63 │00000-00000-00000   │
├──┼──────────┼──┼──────────┤
│ 16 │00000-00000-00000   │ 64 │00000-00000-00000   │
├──┼──────────┼──┼──────────┤
│ 17 │00000-00000-00000   │ 65 │00000-00000-00000   │
├──┼──────────┼──┼──────────┤
│ 18 │00000-00000-00000   │ 66 │00000-00000-00000   │
├──┼──────────┼──┼──────────┤
│ 19 │00000-00000-00000   │ 67 │00000-00000-00000   │
├──┼──────────┼──┼──────────┤
│ 20 │00000-00000-00000   │ 68 │00000-00000-00000   │
├──┼──────────┼──┼──────────┤
│ 21 │00000-00000-00000   │ 69 │00000-00000-00000   │
├──┼──────────┼──┼──────────┤
│ 22 │00000-00000-00000   │ 70 │00000-00000-00000   │
├──┼──────────┼──┼──────────┤
│ 23 │00000-00000-00000   │ 71 │00000-00000-00000   │
├──┼──────────┼──┼──────────┤
│ 24 │00000-00000-00000   │ 72 │00000-00000-00000   │
├──┼──────────┼──┼──────────┤
│ 25 │00000-00000-00000   │ 73 │00000-00000-00000   │
├──┼──────────┼──┼──────────┤
│ 26 │00000-00000-00000   │ 74 │00000-00000-00000   │
├──┼──────────┼──┼──────────┤
│ 27 │00000-00000-00000   │ 75 │00000-00000-00000   │
├──┼──────────┼──┼──────────┤
│ 28 │00000-00000-00000   │ 76 │00000-00000-00000   │
├──┼──────────┼──┼──────────┤
│ 29 │00000-00000-00000   │ 77 │00000-00000-00000   │
├──┼──────────┼──┼──────────┤
│ 30 │00000-00000-00000   │ 78 │00000-00000-00000   │
├──┼──────────┼──┼──────────┤
│ 31 │00000-00000-00000   │ 79 │00000-00000-00000   │
├──┼──────────┼──┼──────────┤
│ 32 │00000-00000-00000   │ 80 │00000-00000-00000   │
├──┼──────────┼──┼──────────┤
│ 33 │00000-00000-00000   │ 81 │00000-00000-00000   │
├──┼──────────┼──┼──────────┤
│ 34 │00000-00000-00000   │ 82 │00000-00000-00000   │
├──┼──────────┼──┼──────────┤
│ 35 │00000-00000-00000   │ 83 │00000-00000-00000   │
├──┼──────────┼──┼──────────┤
│ 36 │00000-00000-00000   │ 84 │00000-00000-00000   │
├──┼──────────┼──┼──────────┤
│ 37 │00000-00000-00000   │ 85 │00000-00000-00000   │
├──┼──────────┼──┼──────────┤
│ 38 │00000-00000-00000   │ 86 │00000-00000-00000   │
├──┼──────────┼──┼──────────┤
│ 39 │00000-00000-00000   │ 87 │00000-00000-00000   │
├──┼──────────┼──┼──────────┤
│ 40 │00000-00000-00000   │ 88 │00000-00000-00000   │
├──┼──────────┼──┼──────────┤
│ 41 │00000-00000-00000   │ 89 │00000-00000-00000   │
├──┼──────────┼──┼──────────┤
│ 42 │00000-00000-00000   │ 90 │00000-00000-00000   │
├──┼──────────┼──┼──────────┤
│ 43 │00000-00000-00000   │ 91 │00000-00000-00000   │
├──┼──────────┼──┼──────────┤
│ 44 │00000-00000-00000   │ 92 │00000-00000-00000   │
├──┼──────────┼──┼──────────┤
│ 45 │00000-00000-00000   │ 93 │00000-00000-00000   │
├──┼──────────┼──┼──────────┤
│ 46 │00000-00000-00000   │ 94 │00000-00000-00000   │
├──┼──────────┼──┼──────────┤
│ 47 │00000-00000-00000   │ 95 │00000-00000-00000   │
├──┼──────────┼──┼──────────┤
│ 48 │00000-00000-00000   │    │    空      白      │
└──┴──────────┴──┴──────────┘
附表一之二（與本案相關節費器號碼）
┌──┬─────────┬───┐ ┌──┬─────────┬───┐
│編號│  節 費 器 號 碼  │原編號│ │編號│  節 費 器 號 碼  │原編號│
├──┼─────────┼───┤ ├──┼─────────┼───┤
│ 1  │00000-00000-00000 │  1   │ │ 16 │00000-00000-00000 │  48  │
├──┼─────────┼───┤ ├──┼─────────┼───┤
│ 2  │00000-00000-00000 │  3   │ │ 17 │00000-00000-00000 │  50  │
├──┼─────────┼───┤ ├──┼─────────┼───┤
│ 3  │00000-00000-00000 │  6   │ │ 18 │00000-00000-00000 │  52  │
├──┼─────────┼───┤ ├──┼─────────┼───┤
│ 4  │00000-00000-00000 │  8   │ │ 19 │00000-00000-00000 │  56  │
├──┼─────────┼───┤ ├──┼─────────┼───┤
│ 5  │00000-00000-00000 │  10  │ │ 20 │00000-00000-00000 │  59  │
├──┼─────────┼───┤ ├──┼─────────┼───┤
│ 6  │00000-00000-00000 │  11  │ │ 21 │00000-00000-00000 │  60  │
├──┼─────────┼───┤ ├──┼─────────┼───┤
│ 7  │00000-00000-00000 │  12  │ │ 22 │00000-00000-00000 │  61  │
├──┼─────────┼───┤ ├──┼─────────┼───┤
│ 8  │00000-00000-00000 │  15  │ │ 23 │00000-00000-00000 │  62  │
├──┼─────────┼───┤ ├──┼─────────┼───┤
│ 9  │00000-00000-00000 │  16  │ │ 24 │00000-00000-00000 │  64  │
├──┼─────────┼───┤ ├──┼─────────┼───┤
│ 10 │00000-00000-00000 │  18  │ │ 25 │00000-00000-00000 │  67  │
├──┼─────────┼───┤ ├──┼─────────┼───┤
│ 11 │00000-00000-00000 │  30  │ │ 26 │00000-00000-00000 │  68  │
├──┼─────────┼───┤ ├──┼─────────┼───┤
│ 12 │00000-00000-00000 │  32  │ │ 27 │00000-00000-00000 │  69  │
├──┼─────────┼───┤ ├──┼─────────┼───┤
│ 13 │00000-00000-00000 │  38  │ │ 28 │00000-00000-00000 │  70  │
├──┼─────────┼───┤ ├──┼─────────┼───┤
│ 14 │00000-00000-00000 │  40  │ │ 29 │00000-00000-00000 │  71  │
├──┼─────────┼───┤ ├──┼─────────┼───┤
│ 15 │00000-00000-00000 │  41  │ │    │ 空           白  │      │
└──┴─────────┴───┘ └──┴─────────┴───┘
附表二：被詐騙之被害人(94年6月15至94年12月24日）
┌──┬───┬────┬─────┬────────┬─────────────────┬────┬────────────┬─────┐
│編號│ 姓名 │  年籍  │ 身份證號 │      住址      │ 被害事實：詐騙名義、詐騙電話號碼 │被害時間│損失金額                │出處及相關│
│    │      │        │          │                │           、被害人電話號碼       │        │匯入帳號及戶名          │證據      │
├──┼───┼────┼─────┼────────┼─────────────────┼────┼────────────┼─────┤
│ 1  │寅○○│62/07/15│Ｚ000000000│桃園市○○○街53│遭歹徒冒用臺北地方法院名義詐騙    │94/12/09│97,000元                │警卷一    │
│    │      │        │          │-1號11樓        │不記得                            │        │彰化銀行臺南分行、戶名：│P344-348  │
│    │      │        │          │                │000000000、0000000000             │        │張修賢、帳號000000000000│（報案三聯│
│    │      │        │          │                │                                  │        │00                      │單、帳戶資│
│    │      │        │          │                │                                  │        │                        │料）      │
├──┼───┼────┼─────┼────────┼─────────────────┼────┼────────────┼─────┤
│ 2  │乙○○│75/02/09│Ｚ000000000│臺南縣永康市文賢│遭歹徒冒用中獎名義詐騙            │94/11/15│34,000元                │警卷一    │
│    │      │        │          │街307號         │0000000000                        │        │郵局戶名：陳宗男、帳號：│P356-358  │
│    │      │        │          │                │0000000000                        │        │0000 0000000000         │（165報案 │
│    │      │        │          │                │                                  │        │                        │資料）    │
├──┼───┼────┼─────┼────────┼─────────────────┼────┼────────────┼─────┤
│ 3  │甲○○│47/08/11│Ｚ000000000│臺南市○區○○路│遭歹徒冒用市場調查、中獎名義詐騙  │94/11/08│235,000元               │警卷一    │
│    │      │        │          │600巷21號3樓之2 │0000000000（查有通聯）、0000000000│        │郵局戶名：吳學松、帳號：│P359-365  │
│    │      │        │          │                │、0000000000、0000000000、00000000│        │00000000000000          │（匯款單、│
│    │      │        │          │                │49（查有通聯）                    │        │                        │165報案資 │
│    │      │        │          │                │0000000000                        │        │                        │料）      │
├──┼───┼────┼─────┼────────┼─────────────────┼────┼────────────┼─────┤
│ 4  │辰○  │67/04/04│Ｚ000000000│板橋市○○路○段│遭歹徒冒用高雄地方法院名義詐騙    │94/11/21│6,888元                 │警卷一    │
│    │      │        │          │64巷17號1樓     │0000000000                        │        │郵局戶名：鍾翠玲、帳號：│P366-372  │
│    │      │        │          │                │00-00000000、0000000000           │        │00000000000000          │（報案三聯│
│    │      │        │          │                │                                  │        │                        │單、165報 │
│    │      │        │          │                │                                  │        │                        │案資料）  │
│    │      │        │          │                │                                  │        │                        │          │
├──┼───┼────┼─────┼────────┼─────────────────┼────┼────────────┼─────┤
│ 5  │子○○│48/04/20│Ｚ000000000│臺北縣中和市連城│遭歹徒冒用臺北地方法院名義詐騙    │94/12/05│9,4750元（電話語音轉帳）│警卷一    │
│    │      │        │          │路219巷12弄2號1 │0000000000                        │        │郵局戶名：不明、帳號：03│P373-378  │
│    │      │        │          │樓              │0000000000、0000000000、0000000000│        │000000000000            │（存摺影本│
│    │      │        │          │                │                                  │        │                        │、165 報案│
│    │      │        │          │                │                                  │        │                        │資料）    │
│    │      │        │          │                │                                  │        │                        │          │
├──┼───┼────┼─────┼────────┼─────────────────┼────┼────────────┼─────┤
│ 6  │戊○○│58/12/29│Ｚ000000000│高雄市楠梓區楠盛│遭歹徒冒用信用卡未繳款名義詐騙    │94/12/20│340,000元（電話語音轉帳 │警卷一    │
│    │      │        │          │街98號12樓      │0000000000、0000000000（本院卷三  │        │）                      │P379-379  │
│    │      │        │          │                │P10）                             │        │                        │之1（通訊 │
│    │      │        │          │                │00-0000000、0000000000            │        │                        │監察譯文）│
│    │      │        │          │                │                                  │        │                        │          │
├──┼───┼────┼─────┼────────┼─────────────────┼────┼────────────┼─────┤
│ 7  │丑○○│49/04/27│Ｚ000000000│彰化縣員林鎮惠安│遭歹徒冒用中國信託信用卡遭到刷名義│94/12/20│160,000元（電話語音轉帳 │警卷一    │
│    │      │        │          │街41號          │詐騙                              │        │）郵局戶名：不明、帳號：│P380-382  │
│    │      │        │          │                │00-00000000、00-00000000、00-00000│        │00 000000000000         │（通訊監察│
│    │      │        │          │                │376                               │        │                        │譯文）    │
│    │      │        │          │                │00-0000000                        │        │                        │          │
├──┼───┼────┼─────┼────────┼─────────────────┼────┼────────────┼─────┤
│ 8  │癸○○│70/11/06│Ｚ000000000│臺北縣五股鄉中興│遭歹徒冒用士林地方法院檢察署名義詐│94/10/07│9,4000元（電話語音轉帳）│警卷二    │
│    │      │        │          │路一段128巷30號4│騙                                │        │                        │P48-50    │
│    │      │        │          │樓              │不記得                            │        │                        │          │
│    │      │        │          │                │00-00000000、0000000000           │        │                        │          │
├──┼───┼────┼─────┼────────┼─────────────────┼────┼────────────┼─────┤
│ 9  │丁○○│47/12/09│Ｚ000000000│臺北市萬華區青年│遭歹徒冒用中獎名義詐騙            │94/12/14│230,000元               │警卷二    │
│    │      │        │          │路12號3樓       │0000000000（警提示通聯）          │        │                        │P51-53    │
│    │      │        │          │                │0000000000                        │        │                        │          │
├──┼───┼────┼─────┼────────┼─────────────────┼────┼────────────┼─────┤
│ 10 │庚○○│72/09/25│Ｚ000000000│基隆市仁愛區龍安│遭歹徒冒用中獎名義詐騙            │94/12/05│30,000元                │警卷二    │
│    │      │        │          │街313號         │0000000000（警提示通聯）          │        │                        │P54-56    │
│    │      │        │          │                │0000000000                        │        │                        │          │
├──┼───┼────┼─────┼────────┼─────────────────┼────┼────────────┼─────┤
│ 11 │己○○│67/01/15│Ｚ000000000│南投縣草屯鎮碧峰│曾接獲詐騙集團電話詐騙            │94/10/21│無                      │警卷二P163│
│    │      │        │          │路677號         │                                  │        │                        │          │
├──┼───┼────┼─────┼────────┼─────────────────┼────┼────────────┼─────┤
│ 12 │午○○│71/05/04│Ｚ000000000│基隆市安樂區基金│遭歹徒冒用臺北地方法院檢察署名義詐│94/10/04│無                      │警卷二    │
│    │      │        │          │二路1巷35號4樓  │騙                                │        │                        │P215-217  │
│    │      │        │          │                │0000000000轉802、0000000000       │        │                        │          │
│    │      │        │          │                │0000000000、0000000000            │        │                        │          │
├──┼───┼────┼─────┼────────┼─────────────────┼────┼────────────┼─────┤
│ 13 │壬○○│41/02/15│Ｚ000000000│臺北縣汐止市忠三│遭歹徒冒用地方法院檢察署名義詐騙  │94/12/12│無                      │95偵2067  │
│    │      │        │          │街39巷28號3樓   │0000000000，申用人郜壽斌（95偵2067│        │                        │卷(五)P4  │
│    │      │        │          │                │P53）                             │        │                        │P42-51、54│
│    │      │        │          │                │被害人電話號碼不明                │        │                        │（通聯紀錄│
│    │      │        │          │                │                                  │        │                        │）        │
├──┼───┼────┼─────┼────────┼─────────────────┼────┼────────────┼─────┤
│ 14 │辛○○│37/09/21│Ｚ000000000│臺北縣新莊市瓊林│遭歹徒冒用臺北地方法院名義詐騙    │94/10/22│無                      │95偵2067  │
│    │      │        │          │路156號         │0000000000，申用人名大企業管理（95│        │                        │卷(五)P1  │
│    │      │        │          │                │偵2067P148）0000000000、0000000000│        │                        │、127、128│
│    │      │        │          │                │                                  │        │                        │P133 （通 │
│    │      │        │          │                │                                  │        │                        │聯紀錄）  │
│    │      │        │          │                │                                  │        │                        │          │
├──┼───┼────┼─────┼────────┼─────────────────┼────┼────────────┼─────┤
│ 15 │丙○○│68/07/05│Ｚ000000000│基隆市○○○路15│遭歹徒冒用臺北地方法院檢察署名義詐│94/10/21│無                      │95偵2067  │
│    │      │        │          │之31號          │騙                                │        │                        │卷(五)P1  │
│    │      │        │          │                │0000000000，申用人砡隆國際有限公司│        │                        │、153 P163│
│    │      │        │          │                │（95偵2067P162）                  │        │                        │（通聯紀錄│
│    │      │        │          │                │00000000                          │        │                        │）        │
├──┼───┼────┼─────┼────────┼─────────────────┼────┼────────────┼─────┤
│ 16 │巳○○│57/03/07│Ｚ000000000│基隆市○○路118 │遭歹徒冒用臺北地方法院檢察署名義詐│94/10/25│無                      │95偵2067  │
│    │      │        │          │號4樓           │騙                                │        │                        │卷(五)P1  │
│    │      │        │          │                │00-00000000轉802、0000000000，申用│        │                        │、168 P185│
│    │      │        │          │                │人立徠國際有限公司（95偵2067P184）│        │                        │（通聯紀錄│
│    │      │        │          │                │0000000000、00-00000000           │        │                        │）        │
├──┼───┼────┼─────┼────────┼─────────────────┼────┼────────────┼─────┤
│ 17 │申○○│37/10/20│Ｚ000000000│屏東縣屏東市公勇│遭歹徒冒用臺北地方法院檢察署名義詐│94/10/20│無                      │95偵2067  │
│    │      │        │          │路81號7樓之1    │騙                                │        │                        │卷(五)    │
│    │      │        │          │                │0000000000，申用人夜上海服飾店（95│        │                        │P97-99    │
│    │      │        │          │                │偵2067P89）                       │        │                        │          │
│    │      │        │          │                │00-0000000                        │        │                        │          │
├──┼───┼────┼─────┼────────┼─────────────────┼────┼────────────┼─────┤
│ 18 │未○○│59/11/02│Ｚ000000000│新竹縣新埔鎮汶水│遭歹徒冒用臺北地方法院檢察署名義詐│94/10/20│無                      │95偵2067  │
│    │      │        │          │坑24號          │騙                                │        │                        │卷(五)P1  │
│    │      │        │          │                │0000000000，申用人夜上海服飾店（95│        │                        │          │
│    │      │        │          │                │偵2067P89）                       │        │                        │          │
│    │      │        │          │                │00-0000000                        │        │                        │          │
├──┼───┼────┼─────┼────────┼─────────────────┼────┼────────────┼─────┤
│ 19 │酉○○│46/08/20│Ｚ000000000│臺北市○○區○段│遭歹徒冒用地方法院檢察署名義詐騙  │94/10/07│無                      │94他6764  │
│    │      │        │          │65號3樓         │0000000000、00-00000000           │        │                        │P117-123  │
│    │      │        │          │                │00-0000000、0000000000            │        │                        │（存摺影本│
│    │      │        │          │                │                                  │        │                        │）        │
├──┼───┼────┼─────┼────────┼─────────────────┼────┼────────────┼─────┤
│    │      │        │          │                │                                  │        │合計：132萬1638元       │          │
│    │      │        │          │                │                                  │        │                        │          │
└──┴───┴────┴─────┴────────┴─────────────────┴────┴────────────┴─────┘
附表三：扣押物附表【九十五年度綠保字第三五二號】
┌─────────────────────────────────────┐
│            九十五年度綠保字第三五二號                                    │
├──┬────────┬──┬─────┬────┬────┬──────┤
│編號│ 物  品  名  稱 │數量│本院另案九│ 出 處  │扣押處所│   備  註   │
│    │                │    │十五年度訴│        │（物品所│（共同被告林│
│    │                │    │字第七三八│        │有人）  │繼濂等人於另│
│    │                │    │號判決沒收│        │        │案本院九十五│
│    │                │    │之法條    │        │        │年度訴字第七│
│    │                │    │          │        │        │三八號案件中│
│    │                │    │          │        │        │之供述）    │
├──┼────────┼──┼─────┼────┼────┼──────┤
│ 1  │VOIP GATEWAY    │7臺 │刑法第38條│95偵2067│臺北縣板│機房設備    │
│    │（ANTEK）       │    │第1項第2款│卷一    │橋市南亞│            │
│    │                │    │          │P219    │西路二段│            │
├──┼────────┼──┼─────┼────┤180巷8號├──────┤
│ 2  │VOIP GATEWAY    │1臺 │刑法第38條│95偵2067│4樓之801│機房設備    │
│    │（OCTTEL）      │    │第1項第2款│卷一    │-806機房│            │
│    │                │    │          │P219    │（共同被│            │
├──┼────────┼──┼─────┼────┤告林繼濂├──────┤
│ 3  │VOIP GATEWAY    │1臺 │刑法第38條│95偵2067│）      │機房設備    │
│    │（OCTTEL）      │    │第1項第2款│卷一    │        │            │
│    │                │    │          │P219    │        │            │
├──┼────────┼──┼─────┼────┤        ├──────┤
│ 4  │GSM模組（小白） │51臺│刑法第38條│95偵2067│        │機房設備    │
│    │                │    │第1項第2款│卷一    │        │            │
│    │                │    │          │P219    │        │            │
├──┼────────┼──┼─────┼────┤        ├──────┤
│ 5  │ATU-R           │5臺 │刑法第38條│95偵2067│        │機房設備    │
│    │（華信TECOM）   │    │第1項第2款│卷一    │        │            │
│    │                │    │          │P219    │        │            │
├──┼────────┼──┼─────┼────┤        ├──────┤
│ 6  │ATU-R           │1臺 │刑法第38條│95偵2067│        │機房設備    │
│    │（康全）        │    │第1項第2款│卷一    │        │            │
│    │                │    │          │P219    │        │            │
├──┼────────┼──┼─────┼────┤        ├──────┤
│ 7  │ATU-R           │1臺 │刑法第38條│95偵2067│        │機房設備    │
│    │（華信ALCTEL）  │    │第1項第2款│卷一    │        │            │
│    │                │    │          │P219    │        │            │
├──┼────────┼──┼─────┼────┤        ├──────┤
│ 8  │SWITCH（EDIMAX）│1臺 │刑法第38條│95偵2067│        │機房設備    │
│    │                │    │第1項第2款│卷一    │        │            │
│    │                │    │          │P219    │        │            │
├──┼────────┼──┼─────┼────┤        ├──────┤
│ 9  │SWITCH          │1臺 │刑法第38條│95偵2067│        │機房設備    │
│    │（LOM TECH500） │    │第1項第2款│卷一    │        │            │
│    │                │    │          │P219    │        │            │
├──┼────────┼──┼─────┼────┤        ├──────┤
│10  │NOKIA手機       │1支 │刑法第38條│95偵2067│        │供機房使用  │
│    │                │    │第1項第2款│卷一    │        │            │
│    │                │    │          │P219    │        │            │
├──┼────────┼──┼─────┼────┤        ├──────┤
│11  │線材            │1批 │刑法第38條│95偵2067│        │機房設備    │
│    │                │    │第1項第2款│卷一    │        │            │
│    │                │    │          │P220    │        │            │
├──┼────────┼──┼─────┼────┤        ├──────┤
│12  │房屋租賃契約    │1紙 │不應沒收  │95偵2067│        │與本案無關  │
│    │（客廳）        │    │          │卷一    │        │            │
│    │                │    │          │P220    │        │            │
├──┼────────┼──┼─────┼────┤        ├──────┤
│13  │房屋租賃契約    │1紙 │不應沒收  │95偵2067│        │承租做為機房│
│    │（影本）        │    │          │卷一    │        │（本院九十五│
│    │                │    │          │P220    │        │年度七三八號│
│    │                │    │          │        │        │判決僅沒收其│
│    │                │    │          │        │        │上偽造陳金興│
│    │                │    │          │        │        │之子陳坤霖署│
│    │                │    │          │        │        │押指印各1枚 │
│    │                │    │          │        │        │）          │
├──┼────────┼──┼─────┼────┤        ├──────┤
│14  │網路電話機      │1臺 │不應沒收  │95偵2067│        │網路公司寄送│
│    │                │    │          │卷一    │        │之試用品    │
│    │                │    │          │P220    │        │            │
├──┼────────┼──┼─────┼────┤        ├──────┤
│15  │GSM模組（小白） │20臺│刑法第38條│95偵2067│        │機房設備    │
│    │                │    │第1項第2款│卷一    │        │            │
│    │                │    │          │P221    │        │            │
├──┼────────┼──┼─────┼────┤        ├──────┤
│16  │GSM模組（小白） │24臺│刑法第38條│95偵2067│        │機房設備    │
│    │                │    │第1項第2款│卷一    │        │            │
│    │                │    │          │P221    │        │            │
├──┼────────┼──┼─────┼────┤        ├──────┤
│17  │VOIP GATEWAY    │4臺 │刑法第38條│95偵2067│        │機房設備    │
│    │（OCTTEL）      │    │第1項第2款│卷一    │        │            │
│    │                │    │          │P221    │        │            │
├──┼────────┼──┼─────┼────┤        ├──────┤
│18  │SWITCH          │1臺 │刑法第38條│95偵2067│        │機房設備    │
│    │（LOM TECH500） │    │第1項第2款│卷一    │        │            │
│    │                │    │          │P221    │        │            │
├──┼────────┼──┼─────┼────┤        ├──────┤
│19  │ATU-R           │1臺 │刑法第38條│95偵2067│        │機房設備    │
│    │（華信TECOM）   │    │第1項第2款│卷一    │        │            │
│    │                │    │          │P221    │        │            │
├──┼────────┼──┼─────┼────┤        ├──────┤
│20  │定時器          │5臺 │刑法第38條│95偵2067│        │機房設備    │
│    │                │    │第1項第2款│卷一    │        │            │
│    │                │    │          │P221    │        │            │
├──┼────────┼──┼─────┼────┤        ├──────┤
│21  │SIM卡           │8張 │刑法第38條│95偵2067│        │作為詐騙使用│
│    │                │    │第1項第2款│卷一    │        │之門號      │
│    │                │    │          │P221    │        │            │
├──┼────────┼──┼─────┼────┼────┼──────┤
│22  │行動電話機      │59支│不應沒收  │警卷一  │臺北縣保│與本案無關  │
│    │                │    │          │P188    │安街三段│            │
│    │                │    │          │P99-100 │8號4樓  │            │
│    │                │    │          │P194-195│（共同被│            │
├──┼────────┼──┼─────┼────┤告林洋宏├──────┤
│23  │SHARP傳真機     │1臺 │刑法第38條│警卷一  │）      │供共同被告林│
│    │                │    │第1項第2款│P188    │        │洋宏傳真PHS │
│    │                │    │          │        │        │申請書之用  │
├──┼────────┼──┼─────┼────┼────┼──────┤
│24之│現金131萬9000元 │    │83萬元部分│95偵2067│臺北縣板│其中83萬係共│
│1   │（已先行繳庫）  │    │依刑法第38│卷一    │橋市南亞│同被告陳威伸│
│    │                │    │條第1項第2│P207    │西路二段│投資機房的錢│
│    │                │    │款，其餘部│        │192巷7號│（供犯罪所用│
│    │                │    │分不應沒收│        │（共同被│)           │
│    │                │    │          │        │告林繼濂│            │
│    │                │    │          │        │）      │            │
├──┼────────┼──┼─────┼────┼────┼──────┤
│24之│現金4萬2400元   │    │不應沒收  │警卷一  │臺北縣保│共同被告林洋│
│2   │（已先行繳庫）  │    │          │P188    │安街三段│宏姊姊借貸供│
│    │                │    │          │        │8號4樓  │繳交帳單與本│
│    │                │    │          │        │（共同被│案無關      │
├──┼────────┼──┼─────┼────┤告林洋宏├──────┤
│25  │LON TEC數據機   │1臺 │刑法第38條│警卷一  │）      │平時上網及幫│
│    │（PALM SWITCH） │    │第1項第2款│P188    │        │共同被告林繼│
│    │                │    │          │        │        │濂轉接電話之│
│    │                │    │          │        │        │用          │
├──┼────────┼──┼─────┼────┤        ├──────┤
│26  │印章            │7枚 │不應沒收  │警卷一  │        │與本案無關  │
│    │                │    │          │P188    │        │            │
├──┼────────┼──┼─────┼────┤        ├──────┤
│27  │ADSL數據機      │1臺 │刑法第38條│警卷一  │        │平時上網及幫│
│    │                │    │第1項第2款│P188    │        │共同被告林繼│
│    │                │    │          │        │        │濂轉接電話之│
│    │                │    │          │        │        │用          │
├──┼────────┼──┼─────┼────┤        ├──────┤
│28  │ACER筆記型電腦  │1臺 │刑法第38條│警卷一  │        │供上網設定門│
│    │                │    │第1項第2款│P188    │        │號轉接、申請│
│    │                │    │          │        │        │門號之用    │
├──┼────────┼──┼─────┼────┤        ├──────┤
│29  │網路電話機      │8臺 │不應沒收  │警卷一  │        │網路公司寄送│
│    │                │    │          │P188    │        │之試用品    │
├──┼────────┼──┼─────┼────┤        ├──────┤
│30  │變造之營利事業登│1紙 │不應沒收  │警卷一  │        │共同被告林洋│
│    │記證（霖亞企業）│    │          │P188    │        │宏前老闆許新│
│    │                │    │          │P198    │        │長留下與本案│
│    │                │    │          │        │        │無關        │
├──┼────────┼──┼─────┼────┤        ├──────┤
│31  │金融卡（林洋宏）│20張│不應沒收  │警卷一  │        │自己帳戶的金│
│    │                │    │          │P188    │        │融卡與本案無│
│    │                │    │          │P192    │        │關          │
├──┼────────┼──┼─────┼────┤        ├──────┤
│32  │行動電話SIM卡   │79張│不應沒收  │警卷一  │        │過期退回之門│
│    │                │    │          │P188    │        │號與本案無關│
│    │                │    │          │P189-191│        │            │
├──┼────────┼──┼─────┼────┤        ├──────┤
│33  │銀行帳簿        │8本 │不應沒收  │警卷一  │        │自己的銀行帳│
│    │（林洋宏）      │    │          │P188    │        │戶與本案無關│
│    │                │    │          │P193    │        │            │
├──┼────────┼──┼─────┼────┤        ├──────┤
│34  │偽造證件影本    │1214│不應沒收  │警卷一  │        │共同被告林洋│
│    │（含申請書）    │紙  │          │P188    │        │宏前老闆許新│
│    │                │    │          │        │        │長留下與本案│
│    │                │    │          │        │        │無關        │
├──┼────────┼──┼─────┼────┼────┼──────┤
│35  │行動電話機      │7支 │刑法第38條│95偵2067│臺北縣板│供平時及犯罪│
│    │                │    │第1項第2款│卷一    │橋市南亞│聯絡之用    │
│    │                │    │          │P201    │西路二段│            │
├──┼────────┼──┼─────┼────┤192巷7號├──────┤
│36之│金融卡          │13張│不應沒收  │95偵2067│之901-90│家人之帳戶金│
│1   │                │    │          │卷一    │5機房   │融卡與本案無│
│    │                │    │          │P201-203│（共同被│關          │
├──┼────────┼──┼─────┼────┤告林繼濂├──────┤
│36之│臺北富邦銀行金融│1張 │刑法第38條│95偵2067│）      │收取犯罪所得│
│2   │卡（葉斯恒）    │    │第1項第2款│卷一    │        │之人頭帳戶  │
│    │                │    │          │P203    │        │            │
├──┼────────┼──┼─────┼────┤        ├──────┤
│37  │行動電話SIM卡   │13張│刑法第38條│95偵2067│        │供犯罪聯絡之│
│    │                │    │第1項第2款│卷一    │        │用          │
│    │                │    │          │P203-204│        │            │
├──┼────────┼──┼─────┼────┤        ├──────┤
│38  │銀行存摺        │8本 │不應沒收  │95偵2067│        │共同被告林繼│
│    │                │    │          │卷一    │        │濂家人之帳戶│
│    │                │    │          │P204-205│        │存摺與本案無│
│    │                │    │          │        │        │關          │
├──┼────────┼──┼─────┼────┤        ├──────┤
│39  │Hinet ADSL帳號卡│2張 │刑法第38條│95偵2067│        │裝設於機房供│
│    │                │    │第1項第2款│卷一    │        │上網轉接之用│
│    │                │    │          │P205    │        │            │
├──┼────────┼──┼─────┼────┤        ├──────┤
│40之│銀行存摺憑條    │1紙 │不應沒收  │95偵2067│        │共同被告林繼│
│1   │                │    │          │卷一    │        │濂妻子匯款與│
│    │                │    │          │P205    │        │母親與本案無│
│    │                │    │          │        │        │關          │
├──┼────────┼──┼─────┼────┤        ├──────┤
│40之│筆記本          │1本 │刑法第38條│95偵2067│        │共同被告林繼│
│2   │                │    │第1項第2款│卷一    │        │濂記載匯款與│
│    │                │    │          │P206    │        │被告李春生之│
│    │                │    │          │        │        │帳號        │
├──┼────────┼──┼─────┼────┤        ├──────┤
│40之│節費器門號對照表│5紙 │刑法第38條│95偵2067│        │記錄客戶對應│
│3   │、門號申請書    │    │第1項第2款│卷一    │        │號碼        │
│    │                │    │          │P205    │        │            │
│    │                │    │          │P206    │        │            │
├──┼────────┼──┼─────┼────┼────┼──────┤
│41之│行動電話機（含中│1支 │不應沒收  │95偵2067│臺北市大│自己申辦平時│
│1   │華電信SIM卡）   │    │          │卷一    │安區信義│使用與本案無│
│    │                │    │          │P268    │路三段  │關          │
├──┼────────┼──┼─────┼────┤111巷18 ├──────┤
│41之│行動電話機（含  │1支 │刑法第38條│95偵2067│號      │共同被告林繼│
│2   │CDMA卡）        │    │第1項第2款│卷一    │（被告朱│濂提供，與其│
│    │                │    │          │P268    │棋景）  │聯絡之用    │
├──┼────────┼──┼─────┼────┼────┼──────┤
│４２│ADSL數據機      │2臺 │刑法第38條│95偵2067│臺北縣大│裝設於機房供│
│之1 │                │    │第1項第2款│卷一    │觀路二段│上網轉接之用│
│    │                │    │          │P213    │8-2號4樓│            │
├──┼────────┼──┼─────┼────┤（被告林├──────┤
│42之│租賃契約        │1本 │不應沒收  │95偵2067│繼濂）  │機房租賃契約│
│2   │                │    │          │卷一    │        │            │
│    │                │    │          │P213    │        │            │
├──┼────────┼──┼─────┼────┼────┼──────┤
│43  │私章、身份證影本│1袋 │不應沒收  │95偵2067│臺北縣板│被告卯○○幫│
│    │、門號申請書、  │    │          │卷一    │橋市富山│客戶申辦門號│
│    │SIM卡           │    │          │P317    │街109巷 │之用與本案無│
│    │                │    │          │        │15號（被│關          │
│    │                │    │          │        │告卯○○│            │
│    │                │    │          │        │）      │            │
├──┼────────┼──┼─────┼────┼────┼──────┤
│44之│存摺            │2本 │不應沒收  │95偵2067│臺北市南│共同被告胡理│
│1   │                │    │          │卷一    │港區中南│准帳戶與本案│
│    │                │    │          │P297    │街42巷56│無關        │
├──┼────────┼──┼─────┼────┤弄2號   ├──────┤
│44之│提款卡          │1張 │不應沒收  │95偵2067│（共同被│共同被告胡理│
│2   │                │    │          │卷一    │告胡理准│准所有與本案│
│    │                │    │          │P297    │）      │無關        │
├──┼────────┼──┼─────┼────┤        ├──────┤
│44之│行動電話        │2支 │刑法第38條│95偵2067│        │共同被告胡理│
│3   │                │    │第1項第2款│卷一    │        │准所有供犯罪│
│    │                │    │          │P297    │        │聯絡之用    │
├──┼────────┼──┼─────┼────┤        ├──────┤
│44之│SIM卡           │2張 │刑法第38條│95偵2067│        │共同被告胡理│
│4   │                │    │第1項第2款│卷一    │        │准所有供犯罪│
│    │                │    │          │P297    │        │聯絡之用    │
├──┼────────┼──┼─────┼────┼────┼──────┤
│45  │NOKIA行動電話   │1支 │不應沒收  │95偵2067│臺北縣中│共同被告蔡雅│
│    │                │    │          │卷一    │和市員山│玲供自己平時│
│    │                │    │          │P281    │路530號2│使用與本案無│
│    │                │    │          │        │樓（共同│關          │
│    ├────────┼──┼─────┼────┤被告蔡雅├──────┤
│    │SIM卡           │1張 │不應沒收  │95偵2067│玲）    │與本案無關  │
│    │                │    │          │卷一    │        │            │
│    │                │    │          │P281    │        │            │
│    ├────────┼──┼─────┼────┤        ├──────┤
│    │行動電話機      │4支 │不應沒收  │95偵2067│        │與本案無關  │
│    │                │    │          │卷一    │        │            │
│    │                │    │          │P281    │        │            │
├──┼────────┼──┼─────┼────┤        ├──────┤
│46  │安非他命殘渣袋、│21支│不應沒收  │95偵2067│        │與本案無關  │
│    │塑膠彎管        │    │          │卷一    │        │            │
│    │                │    │          │P281    │        │            │
├──┼────────┼──┼─────┼────┤        ├──────┤
│47  │行動電話機      │2支 │不應沒收  │95偵2067│        │共同被告蔡雅│
│    │                │    │          │卷一    │        │玲自己申請供│
│    │                │    │          │P287    │        │自己平時使用│
│    │                │    │          │        │        │與本案無關  │
│    ├────────┼──┼─────┼────┤        ├──────┤
│    │SIM卡           │1張 │不應沒收  │95偵2067│        │共同被告蔡雅│
│    │                │    │          │卷一    │        │玲自己申請供│
│    │                │    │          │P287    │        │自己平時使用│
│    │                │    │          │        │        │與本案無關  │
├──┼────────┼──┼─────┼────┼────┼──────┤
│48之│印章            │64個│刑法第219 │警卷一  │臺北市忠│共同被告張香│
│1   │（公司及個人）  │    │條        │P145    │山區中山│君用以冒申門│
│    │                │    │          │        │北路二段│號偽刻之印章│
├──┼────────┼──┼─────┼────┤62巷29弄├──────┤
│48之│機房鑰匙        │39支│不應沒收  │警卷一  │2號2樓  │共同被告張香│
│2   │                │    │          │P145    │（共同被│君歷年承租房│
│    │                │    │          │        │告張香君│屋之鑰匙與本│
│    │                │    │          │        │）      │案無關      │
├──┼────────┼──┼─────┼────┤        ├──────┤
│49  │儲值卡、SIM卡（ │671 │不應沒收  │警卷一  │        │共同被告張香│
│    │大、小張）、金融│張  │          │P145    │        │君自己蒐集收│
│    │卡              │    │          │P277-280│        │藏之SIM卡及 │
│    │                │    │          │P288-291│        │自己帳戶的金│
│    │                │    │          │P295-303│        │融卡均與本案│
│    │                │    │          │        │        │無關        │
├──┼────────┼──┼─────┼────┤        ├──────┤
│50  │電子磅秤        │1臺 │不應沒收  │警卷一  │        │與本案無關  │
│    │                │    │          │P145    │        │            │
├──┼────────┼──┼─────┼────┤        ├──────┤
│51  │行動電話機      │11支│不應沒收  │警卷一  │        │共同被告張香│
│    │                │    │          │P145    │        │君自己蒐集拆│
│    │                │    │          │P283    │        │解研究之用與│
│    │                │    │          │        │        │本案無關    │
├──┼────────┼──┼─────┼────┤        ├──────┤
│52  │ADSL數據機      │5臺 │不應沒收  │警卷一  │        │共同被告張香│
│    │                │    │          │P146    │        │君供自己上網│
│    │                │    │          │        │        │用與本案無關│
├──┼────────┼──┼─────┼────┤        ├──────┤
│53  │毒品吸食器      │1組 │不應沒收  │警卷一  │        │共同被告張香│
│    │                │    │          │P146    │        │君供自己吸食│
│    │                │    │          │        │        │毒品與本案無│
│    │                │    │          │        │        │關          │
├──┼────────┼──┼─────┼────┤        ├──────┤
│54  │遠傳易付卡、遠傳│226 │不應沒收  │警卷一  │        │共同被告張香│
│    │輕鬆卡          │張  │          │P146    │        │君收購之門號│
│    │                │    │          │P284-285│        │，與本案無關│
│    │                │    │          │P292-294│        │            │
├──┼────────┼──┼─────┼────┤        ├──────┤
│55  │手機盒          │14盒│不應沒收  │警卷一  │        │中古手機買賣│
│    │（大眾電信）    │    │          │P146    │        │與本案無關  │
│    │                │    │          │P282    │        │            │
├──┼────────┼──┼─────┼────┤        ├──────┤
│56  │營利事業登記證、│37紙│刑法第38條│警卷一  │        │共同被告張香│
│    │門號申請書、匯款│    │第1項第2款│P146-148│        │君用以冒申門│
│    │單、租賃契約、身│    │          │        │        │號（租賃契約│
│    │份證影本、通訊表│    │          │        │        │上偽造張志清│
│    │                │    │          │        │        │署押2枚）   │
├──┼────────┼──┼─────┼────┤        ├──────┤
│57  │偽造證件影本筆記│4本 │刑法第38條│警卷    │        │共同被告張香│
│    │本（一大三小）  │    │第1項第2款│P148    │        │君用以記錄各│
│    │                │    │          │        │        │詐騙門號使用│
│    │                │    │          │        │        │情形及偽造證│
│    │                │    │          │        │        │件          │
├──┼────────┼──┼─────┼────┼────┼──────┤
│58  │行動電話        │1支 │不應沒收  │警卷一  │共同被告│被告陳威伸自│
│    │（NOKIA7370）   │    │          │P21     │陳威伸所│己平時聯絡使│
│    │含電池2顆       │    │          │        │有      │用與本案無關│
│    ├────────┼──┼─────┼────┤        ├──────┤
│    │中國移動SIM卡   │1張 │不應沒收  │警卷一  │        │共同被告陳威│
│    │（00000000000） │    │          │P21     │        │伸自己平時聯│
│    │                │    │          │        │        │絡使用與本案│
│    │                │    │          │        │        │無關        │
│    ├────────┼──┼─────┼────┤        ├──────┤
│    │行動電話（SAMSUN│1支 │不應沒收  │警卷一  │        │共同被告陳威│
│    │G SGH-E648）    │    │          │P21     │        │伸自己平時聯│
│    │含電池2顆       │    │          │        │        │絡使用與本案│
│    │                │    │          │        │        │無關        │
│    ├────────┼──┼─────┼────┤        ├──────┤
│    │中國移動SIM卡   │1張 │不應沒收  │警卷一  │        │共同被告陳威│
│    │（00000000000） │    │          │P21     │        │伸自己平時聯│
│    │                │    │          │        │        │絡使用與本案│
│    │                │    │          │        │        │無關        │
│    ├────────┼──┼─────┼────┤        ├──────┤
│    │行動電話        │1支 │不應沒收  │警卷一  │        │共同被告陳威│
│    │（SAMSUNG S380）│    │          │P21     │        │伸自己平時聯│
│    │含電池2顆       │    │          │        │        │絡使用與本案│
│    │                │    │          │        │        │無關        │
│    ├────────┼──┼─────┼────┤        ├──────┤
│    │中國移動SIM卡   │1張 │不應沒收  │警卷一  │        │共同被告陳威│
│    │（00000000000） │    │          │P21     │        │伸自己平時聯│
│    │                │    │          │        │        │絡使用與本案│
│    │                │    │          │        │        │無關        │
│    ├────────┼──┼─────┼────┤        ├──────┤
│    │中華電信SIM卡   │1張 │不應沒收  │警卷一  │        │共同被告陳威│
│    │（0000000000）  │    │          │P21     │        │伸自己平時聯│
│    │                │    │          │        │        │絡使用與本案│
│    │                │    │          │        │        │無關        │
│    ├────────┼──┼─────┼────┤        ├──────┤
│    │中國移動電話號碼│2張 │不應沒收  │警卷一  │        │共同被告陳威│
│    │使用證（00000000│    │          │P21     │        │伸自己平時聯│
│    │700、00000000000│    │          │        │        │絡使用與本案│
│    │）              │    │          │        │        │無關        │
├──┼────────┼──┼─────┼────┤        ├──────┤
│59  │臺灣大哥大SIM卡 │2張 │不應沒收  │警卷一  │        │共同被告林繼│
│    │（0000000000、09│    │          │P21     │        │濂提供，與陳│
│    │00000000）      │    │          │        │        │威伸聯絡用  │
│    ├────────┼──┼─────┼────┤        ├──────┤
│    │遠傳電信SIM卡   │1張 │不應沒收  │警卷一  │        │共同被告林繼│
│    │（0000000000）  │    │          │P21     │        │濂提供，與陳│
│    │                │    │          │        │        │威伸聯絡用  │
│    ├────────┼──┼─────┼────┤        ├──────┤
│    │和信電訊大卡    │1張 │不應沒收  │警卷一  │        │被告林繼濂提│
│    │（0000000000，無│    │          │P22     │        │供，與陳威伸│
│    │SIM卡）         │    │          │        │        │聯絡用      │
│    ├────────┼──┼─────┼────┤        ├──────┤
│    │臺灣大哥大門號申│1張 │不應沒收  │警卷一  │        │共同被告林繼│
│    │請書（廖朝基    │    │          │P22     │        │濂提供，與陳│
│    │Ｚ000000000）    │    │          │        │        │威伸聯絡用  │
│    ├────────┼──┼─────┼────┤        ├──────┤
│    │吳怡慧申請表    │1張 │不應沒收  │警卷一  │        │共同被告林繼│
│    │（Ｚ000000000）  │    │          │P22     │        │濂提供，與陳│
│    │                │    │          │        │        │威伸聯絡用  │
├──┼────────┼──┼─────┼────┤        ├──────┤
│60  │汽車修理估價單  │1張 │不應沒收  │警卷一  │        │與本案無關  │
│    │                │    │          │P22     │        │            │
│    ├────────┼──┼─────┼────┤        ├──────┤
│    │中國大陸渡輪船票│2張 │不應沒收  │警卷一  │        │與本案無關  │
│    │                │    │          │P22     │        │            │
│    ├────────┼──┼─────┼────┤        ├──────┤
│    │臺灣至澳門機票  │1份 │不應沒收  │警卷一  │        │與本案無關  │
│    │                │    │          │P22     │        │            │
└──┴────────┴──┴─────┴────┴────┴──────┘

司法院資訊處製作；財團法人民間司法改革基金會備份。
